# 套期会计疑问

提问人：wh_fuzhenglong 时间：2023-01-16 17:09:37
请教陈版主，《企业会计准则第 24 号——套期会计》中规定对未确认的确定承诺的外汇风险进行套期，企业可以将其作为公允价值套期或现金流量套期处理。那如果公司对账面已确认的应付账款进行远期外汇套期，是也可以选用公允价值套期或现金流量套期，还是必须作为现金流量套期处理？准则里公允减值套期和现金流量套期的适用范围里都包括了“已确认的资产和负债”，那具体的适用区别或界限是什么？

回答人：chenyiwei
对账面已确认的应付账款进行远期外汇套期一般作为现金流量套期处理。主要原因是其被套期风险并非主要来源于该项金融负债本身未来公允价值的变动，而是汇率变动导致的未来现金结算金额的不确定性。在这方面应用公允价值套期的情况较为少见。